【裁判字號】    95,聲,446
【裁判日期】    950427
【裁判案由】    返還提存物
【裁判全文】
臺灣桃園地方法院民事裁定               95年度聲字第446號
聲  請  人  新竹國際商業銀行股份有限公司
法定代理人  乙○○
相  對  人  甲○○
上列當事人間聲請返還提存物事件，本院裁定如下：
    主  文
本院九十三年度存字第一八九○號擔保提存事件，聲請人所提存
之擔保金新台幣壹佰伍拾萬元（中央政府建設公債九十二年度甲
類第四期債票一張），准予返還。
聲請程序費用由相對人負擔。
    理  由
一、按訴訟終結後，法院依供擔保人之聲請，通知受擔保利益人
    於一定期間內行使權利並向法院為行使權利之證明而未證明
    者，法院應依供擔保人之聲請，以裁定命返還其提存物，民
    事訴訟法第104 條第1 項第3 款定有明文。依同法第106 條
    規定，上開規定於其他依法令供訴訟上之擔保者準用之。而
    訴訟終結，宜從廣義解釋，包括執行程序終結在內。故債權
    人於執行程序終結後，聲請法院通知受擔保利益人於一定期
    間內行使權利並向法院為行使權利之證明而未證明者，法院
    即得依上開規定裁定准許返還提存物。
二、本件聲請意旨略以：聲請人與相對人間假扣押事件，聲請人
    前遵本院90年度全二字第1111號民事裁定為擔保假扣押執行
    ，曾提供新台幣（下同）150 萬元（中央政府建設公債84年
    度甲類第1 期債票3 張，面額各為50萬元）為擔保金，以本
    院90年度存字第741 號擔保提存事件提存後，聲請本院以90
    年度執全字第688 號假扣押強制執行事件，就相對人所有財
    產執行假扣押，嗣聲請人向本院聲請變換提存物，經本院以
    93 年 度聲字第547 號裁定准許，聲請人即以本院93年度存
    字第1890號擔保提存事件提存150 萬元（中央政府建設公債
    92年度甲類第4 期債票1 張）為擔保金而變換前開提存物在
    案；茲因聲請人業已撤銷上開假扣押裁定，而上開假扣押執
    行之標的物所有權於實施現場揭示查封前即移轉予第三人曹
    雅惜，地政機關依法無法對該標的物辦理查封登記，且聲請
    人復未就相對人其他財產聲請假扣押執行，上開假扣押執行
    事件即告終結，聲請人並聲請本院定20日以上期間通知受擔
    保利益人即相對人行使權利，經本院於民國94年11月7 日以
    94年度聲字第1582號通知行使權利事件，發函通知相對人於
    收受通知後21日內行使權利而迄今未行使，爰依法聲請返還
    上開擔保金等語。並提出本院90年3 月19日桃院丁民執全二
    字第688 號囑託查封登記函、桃園縣中壢市○○段1473建號
    異動索引表、本院94年度全聲字第196 號民事裁定及裁定確
    定證明書、94年11月7 日桃院木民仁94年度聲字第1582號函
    、93年度存字第1890號提存書及相對人戶籍謄本各1 件為證
    。
三、經查，聲請人上開主張，除據其提出上開證據為證外，並經
    本院依職權調取本院90年度裁全字第1111號假扣押裁定、90
    年度執全字第688 號假扣押執行、94年度全聲字第196 號撤
    銷假扣押裁定、94年度聲字第1582號通知行使權利、90年度
    存字第741 號擔保提存、93年度取字第1799號取回提存物、
    93 年 度存字第1890號擔保提存事件卷宗，核閱屬實。且聲
    請人於上開假扣押執行事件終結後，聲請本院定20日以上之
    期間通知相對人就其因上開假扣押所受損害行使權利而未行
    使一節，亦有上開94年度聲字第1582號通知行使權利事件卷
    宗、本院民事紀錄科查詢表2 紙及台灣新竹地方法院95年4
    月12日新院雲民慎第07281 號函1 件附卷可稽。依上說明，
    聲請人聲請返還本件擔保金，核無不合，應予准許。
四、依民事訴訟法第95條、第78條，裁定如主文。
中    華    民    國    95    年    4     月    27    日
                  民事第一庭  法  官  陳勇松
以上正本係照原本作成。
如對本裁定抗告須於裁定送達後10日內向本院提出抗告狀，並應
繳納抗告裁判費新台幣1,000 元。
中    華    民    國    95    年    4     月    27    日
                              書記官  蔡佳玲


司法院資訊處製作；財團法人民間司法改革基金會備份。
